【裁判字號】    97,交簡上,141
【裁判日期】    970813
【裁判案由】    過失傷害
【裁判全文】
臺灣板橋地方法院刑事判決           97年度交簡上字第141號
上  訴  人
即  被  告  甲○○
上列上訴人即被告因過失傷害案件，不服本院中華民國97年5 月
29日97年度交簡字第1755號第一審判決（聲請簡易判決處刑案號
：97年度偵字第4458號），提起上訴，本院管轄之第二審合議庭
判決如下：
    主  文
上訴駁回。
甲○○緩刑貳年。
    事  實
一、甲○○於民國96年10月28日15時59分許，騎乘車牌號碼6HA-
    062 號重型機車，沿臺北縣三重市○○○路往重新橋方向行
    駛，行經同路段與重新路5 段408 巷之無號誌交岔路口時，
    欲左轉進入重新路5 段408 巷時，本應注意車輛行駛至無號
    誌交岔路口，轉彎車應讓直行車先行，且依當時天氣晴、日
    間光線充足、路面無缺陷、道路無障礙物、視距良好之情形
    ，並無不能注意之情事，竟疏未注意禮讓直行車先行，貿然
    左轉，不慎撞及在對向車道直行由林建中騎乘並搭載乙○○
    之車牌號碼N2L-231 號重型機車左側車身，致林建中、乙○
    ○人車倒地，乙○○受有右足外踝骨折併足踝脫臼等傷害。
    甲○○肇事後，於到場處理之員警發覺上情前，主動向員警
    自首為車禍肇事之人，並接受裁判。
二、案經被害人乙○○訴由臺北縣政府警察局三重分局報告臺灣
    板橋地方法院檢察署檢察官聲請簡易判決處刑。
    理  由
一、上揭事實，業據上訴人即被告甲○○於本院審理時坦承不諱
    ，並有證人即告訴人乙○○於警詢中、證人林建中於警詢及
    偵查中之證述在卷可憑，復有道路交通事故調查報告表（一
    ）、（二）、道路交通事故現場圖各1 份、現場照片8 幀、
    行政院衛生署臺北醫院診斷證明書板橋中興醫院診斷證明書
    、財團法人恩主公醫院診斷證明書、臺灣省臺北縣區車輛行
    車事故鑑定委員會97年3 月24日北縣鑑字第0975180059號鑑
    定意見書、臺北縣政府警察局舉發違反道路交通管理事件通
    知單各1 份存卷可稽，被告之自白核與事實相符，堪以採信
    。本案事證明確，被告犯行堪以認定，應予依法論科。
二、核被告所為，係犯刑法第284 條第1 項前段之過失傷害罪。
    被告於上開肇事後，於到場處理之員警發覺上情前，主動向
    員警自首為車禍肇事之人，並接受裁判，此有臺北縣政府警
    察局三重分局道路交通事故肇事人自首情形紀錄表乙份附卷
    可佐，爰依刑法第62條前段自首之規定減輕其刑。原審因依
    現存之證據，已足認定被告犯罪，經檢察官之聲請，不經通
    常審判程序，逕以簡易判決處刑，依刑法第284 條第1 項前
    段、第62條前段、第41條第1 項前段，刑法施行法第1 條之
    1 之規定，並審酌被告騎乘機車，應遵守左彎應讓對向直行
    車先行規定，竟疏未注意而貿然駛入直行行駛之對向車道，
    致告訴人受傷之程度等一切情狀，量處被告拘役20日，並諭
    知易科罰金之折算標準，其認事用法均無違誤，量刑亦屬妥
    適。被告上訴雖稱已與告訴人達成和解，原判決量刑過重，
    請求從輕量刑云云，惟按關於刑之量定，係實體法上賦予法
    院得為自由裁量之事項，倘其未有逾越法律所規定之範圍，
    或濫用其權限，即不得任意指摘為違法，被告雖就原審法院
    適法範圍裁量權之行使為爭執，惟原審量定刑期，已審酌被
    告各種犯罪情狀，並無違誤，被告稱原審量刑過重，請求改
    判較輕之刑云云，為無理由，應予駁回。
三、又查被告前未曾因故意犯罪而受有期徒刑以上刑之宣告，此
    有臺灣高等法院被告全國前案紀錄表附卷可稽，其因一時疏
    未注意交通安全致罹刑典，惟已與告訴人調解成立，賠償其
    損失，此據告訴人於本院審理中陳述明確，並有調解筆錄1
    份在卷可稽，足見被告經本次偵查、審理程序及罪刑之宣告
    後，應知所警惕，而無再犯之虞，本院認所宣告之刑以暫不
    執行為適當，爰依刑法第74條第1 項第1 款規定，併予宣告
    緩刑2 年，以啟自新。
據上論斷，應依刑事訴訟第455 條之1 第1 項、第3 項、第368
條，刑法第74條第1 項第1 款，判決如主文。
本案經檢察官陳旻源到庭執行職務。
中    華    民    國    97    年    8     月    13    日
                  刑事第十三庭  審判長法  官  李麗珠
                                      法  官  許映鈞
                                      法  官  俞秀美
以上正本證明與原本無異。
本判決不得上訴。
                                      書記官  謝怡貞
中    華    民    國    97    年    8     月    13    日
附錄本案論罪科刑之法條：
中華民國刑法第284條
因過失傷害人者，處6 月以下有期徒刑、拘役或5 百元以下罰金
，致重傷者，處1 年以下有期徒刑、拘役或5 百元以下罰金。
從事業務之人，因業務上之過失傷害人者，處1 年以下有期徒刑
、拘役或1 千元以下罰金，致重傷者，處 3 年以下有期徒刑、
拘役或 2 千元以下罰金。


司法院資訊處製作；財團法人民間司法改革基金會備份。
